臺灣高雄地方法院刑事判決　　　　　　　96年度訴字第2764號
公　訴　人　臺灣高雄地方法院檢察署檢察官
被　　　告　乙○○
　　　　　　　　　　（現於台灣高雄第二監獄執行中）
上列被告因偽證等案件，經檢察官提起公訴（96年度偵字第1347
5 號），因被告為有罪之陳述，經告以簡式審判程式意旨，並聽
取被告及檢察官意見後，經合議庭裁定由受命法官獨任進行簡式
審判程序，並判決如下：
    主  文
乙○○犯竊盜罪，處有期徒刑柒月，減為有期徒刑參月又拾伍日
；又犯偽證罪，處有期徒刑捌月，減為有期徒刑肆月。應執行有
期徒刑柒月。
    事  實
一、乙○○於民國95年7 月6 日14時至15時間某時許，在高雄縣
    岡山鎮○○路60號前，因見陳賢娥所有，由甲○○使用之車
    牌號碼ZXR-955 號輕型機車上插有機車鑰匙未拔除，認有機
    可趁，竟基於意圖為自己不法所有之竊盜犯意，以該機車鑰
    匙啟動該機車騎乘離去，得手後，供己代步使用。嗣於同年
    月8 日11時20分許，乙○○騎乘上開機車行經高雄縣橋頭鄉
    ○○村○○路17號前時，為警查獲。詎乙○○經警以其涉犯
    竊盜案件移送臺灣高雄地方法院檢察署，而於同日21時39分
    許由該署內勤檢察官就該案另以證人身分訊問乙○○時，其
    因慮及自身已有多次竊盜前科而恐遭羈押，竟另基於偽證之
    犯意，於供前具結後，就案情有重要關係之事項，故意虛偽
    證稱：「（問：你剛才說你今天所騎的機車就是邱松景借你
    使用的且你也有指認他的照片，是否實在？）實在」等語，
    使偵查檢察官採信其證詞，就乙○○所涉上開竊盜案件以95
    年度偵字第18484 號為不起訴處分，並以95年度偵字第1848
    4 號、第18861 號就邱松景涉犯竊盜罪嫌移送本院請求與95
    年度易字第1086號案件併辦審理，而實足影響該案偵查結果
    。嗣乙○○於本院95年度易字第1086號案件裁判確定前之95
    年11月9 日審判程序中，經以證人身分證述上開偵查中之陳
    述為虛偽，始查知上情。
二、案經高雄縣政府警察局岡山分局報告暨臺灣高雄地方法院檢
    察署檢察官自動檢舉偵查起訴。
    理  由
一、本件被告乙○○所涉上開竊盜犯行，雖於95年7 月24日經臺
    灣高雄地方法院檢察署檢察官以罪嫌不足，以95年度偵字第
    18484 號為不起訴處分確定，惟嗣後因發現同案被告邱松景
    以證人身份具結證述被告乙○○在另案審理中坦承上開竊盜
    犯行之證言，而對於被告乙○○之上開竊盜犯行再行起訴，
    經核合於刑事訴訟法第260 條之規定，其起訴程序於法尚無
    違誤。又按本件被告乙○○所犯係死刑、無期徒刑、最輕本
    刑為3 年以上有期徒刑以外之罪，其於準備程序就前揭被訴
    事實為有罪之陳述，經受命法官告知簡式審判程序之旨，並
    聽取其與公訴人之意見後，本院認無不得或不宜改依簡式審
    判程序進行之處，爰依刑事訴訟法第273 條之1 第1 項，裁
    定本件由受命法官獨任進行簡式審判程序，合先敘明。
二、上揭事實，業據被告乙○○於偵訊及本院審理時坦承不諱，
    核與證人即被害人甲○○於警詢中證述其機車失竊情節、證
    人邱松景於96年1 月23日偵查中具結證稱：被告在鳳山開庭
    時有出庭與伊對質，並坦承該機車係其所偷等情互核一致，
    並有扣押物品目錄表、贓物認領保管單、車輛失竊證明單、
    車輛尋獲電腦輸入單各1 份、照片6 張及被告乙○○於臺灣
    高雄地方法院檢察署95年度偵字第18484 號案件95年7 月8
    日之訊問筆錄、被告乙○○簽名之證人結文、本院95年度易
    字第1086號95年11月9 日審判筆錄各1 份在卷可稽，足認被
    告乙○○前開自白核與事實相符，堪可採為本件論罪科刑之
    依據。本件事證明確，被告上開竊盜及偽證犯行均堪認定，
    應依法論科。
三、核被告乙○○所為，係犯刑法第320 條第1 項之竊盜罪、同
    法第168 條之偽證罪。被告乙○○所犯上開2 罪，犯意各別
    ，犯罪構成要件互殊，應予分論併罰。又被告乙○○於所虛
    偽陳述之案件裁判確定前自白，應依刑法第172 條規定就其
    所犯偽證罪部分減輕其刑。爰審酌被告乙○○不思循正當工
    作以獲致財物維生，竟為圖私利，侵害他人之財產安全，惡
    性非輕，且犯後於檢察官偵查中不僅未坦承犯行，反而於具
    結後為虛偽之證述，影響檢察官及國家偵查權之正確行使，
    妨害司法之公正性至鉅，惟念其終能坦承全部犯行，態度尚
    可，且所竊財物價值非鉅，並已發還被害人，及其前有詐欺
    、施用毒品、搶奪等前科，有臺灣高雄地方法院檢察署刑案
    資料查註紀錄表及臺灣高等法院被告前案紀錄表各1 份在卷
    可考，素行不佳等一切情狀，各量處如主文所示之刑，以資
    懲儆。又本件被告乙○○行為時係在96年4 月24日以前，合
    於中華民國96年罪犯減刑條例之規定，應減其宣告刑2 分之
    1 ，並定其應執行刑。至扣案之機車鑰匙1 支雖為被告乙○
    ○供犯罪所用之物，惟該鑰匙係被害人甲○○所有且已領回
    之情，有上開贓物認領保管單可據，爰不諭知沒收，附此敘
    明。
據上論斷，應依刑事訴訟法第273 條之1 第1 項、第284 條之1
、第299 條第1 項前段，刑法第168 條、第320 條第1 項、第
172 條、第51條第5 款，中華民國96年罪犯減刑條例第2 條第1
項第3 款、第4 條、第7 條第2 項判決如主文。
本案經檢察官洪信旭到庭執行職務。
中　　華　　民　　國　　96　　年　　8 　　月　31　　日
                  刑事第十六庭    法　官  蔣志宗
以上正本證明與原本無異。
如不服本判決，應於收受送達後10日內向本院提出上訴書狀（上
訴狀內須記載上訴理由）。
中　　華　　民　　國　　96　　年　　8 　　月　31　　日
　　　　　　　　　　　　　        書記官　洪育祺
附錄本案判決論罪科刑法條：
中華民國刑法第168條
於執行審判職務之公署審判時或於檢察官偵查時，證人、鑑定人
、通譯於案情有重要關係之事項，供前或供後具結，而為虛偽陳
述者，處7 年以下有期徒刑。
中華民國刑法第320條
意圖為自己或第三人不法之所有，而竊取他人之動產者，為竊盜
罪，處5 年以下有期徒刑、拘役或5 百元以下罰金。
意圖為自己或第三人不法之利益，而竊佔他人之不動產者，依前
項之規定處斷。
前二項之未遂犯罰之。
